【裁判字號】    97,訴,3020
【裁判日期】    971021
【裁判案由】    毒品危害防制條例
【裁判全文】
臺灣板橋地方法院刑事判決              97年度訴字第3020號
公  訴  人  臺灣板橋地方法院檢察署檢察官
被      告  甲○○
上列被告因毒品危害防制條例案件，經檢察官提起公訴（97年度
毒偵字第4784號），本院裁定改用簡式審判程序審理，判決如下
：
    主  文
甲○○施用第一級毒品，處有期徒刑柒月。扣案之第一級毒品海
洛因貳包（驗餘淨重零點零伍陸公克）、含第一級毒品海洛因殘
渣，無法析離之塑膠袋貳個，沒收銷燬之；電子磅秤壹台、針筒
伍支、分裝鏟貳支、分裝袋壹大袋（含袋內之小分裝袋貳拾個）
，均沒收。又施用第二級毒品，處有期徒刑伍月。應執行有期徒
刑拾月；扣案之第一級毒品海洛因貳包（驗餘淨重零點零伍陸公
克）、含第一級毒品海洛因殘渣，無法析離之塑膠袋貳個，沒收
銷燬之；電子磅秤壹台、針筒伍支、分裝鏟貳支、分裝袋壹大袋
（含袋內之小分裝袋貳拾個），均沒收。
    事  實
一、甲○○前於民國90年間因施用毒品案件，經臺灣苗栗地方法
    院裁定送觀察、勒戒後，認有繼續施用毒品之傾向，經本院
    裁定令入戒治處所施以強制戒治，於95年11月20日停止強制
    戒治出所，嗣於90年6 月4 日強制戒治期滿，由臺灣板橋地
    方法院檢察署檢察官於96年6 月30日以96年度戒毒偵字第25
    8 號為不起訴處分確定。詎其猶不知悔改，於強制戒治執行
    完畢釋放後5 年內，竟復基於施用第1 級毒品海洛因之犯意
    ，於97年5 月22日某時，在臺北縣板橋市○○路○ 段160 巷
    8 號4 樓住處，以針筒注射之方式，施用第1 級毒品海洛因
    乙次。另基於施用第2 級毒品甲基安非他命之犯意，於同日
    某時，在上址住處，以吸食器燒烤之方式，施用第2 級毒品
    甲基安非他命乙次。嗣於97年5 月22日20時30分許，在上址
    住處為警查獲，並扣得第1 級毒品海洛因2 包（驗餘淨重0.
    056 公克）、含第1 級毒品海洛因殘渣，無法析離之塑膠袋
    2 個，及其所有，供施用第1 級毒品所用之電子磅秤1 台、
    針筒5 支、分裝鏟2 支、分裝袋1 大袋（含袋內之小分裝袋
    20個）。
二、案經臺北縣政府警察局新莊分局報請臺灣板橋地方法院檢察
    檢察署檢察官偵查起訴。
    理  由
一、上揭事實業據被告甲○○於本院審理中坦承不諱（見本院97
    年10月7 日準備程序及簡式審判筆錄），並有第1 級毒品海
    洛因2 包（驗餘淨重0.056 公克）、含第1 級毒品海洛因殘
    渣，無法析離之塑膠袋2 個、電子磅秤1 台、針筒5 支、分
    裝鏟2 支、分裝袋1 大袋（含袋內之小分裝袋20個）扣案可
    資佐證（見臺灣板橋地方法院檢察署97年度毒偵字第4784號
    偵查卷第20頁）。而被告為警查獲後所採集之尿液經送檢驗
    結果確呈甲基安非他命及嗎啡陽性反應，此有臺灣檢驗科技
    股份有限公司濫用藥物尿液檢驗報告1 紙在卷可憑（見上開
    偵查卷第47頁），此外，並有交通部民用航空局航空醫務中
    心毒品鑑定書1 紙在卷可稽（見上開偵查卷第46頁），足徵
    其自白與事實相符。又被告前90年間因施用毒品案件，經臺
    灣苗栗地方法院裁定送觀察、勒戒後，認有繼續施用毒品之
    傾向，經本院裁定令入戒治處所施以強制戒治，於95年11月
    20日停止強制戒治出所，嗣於90年6 月4 日強制戒治期滿，
    由臺灣板橋地方法院檢察署檢察官於96年6 月30日以96年度
    戒毒偵字第25 8號為不起訴處分確定等情，有臺灣高等法院
    被告前案紀錄表1 份在卷可憑。是以，本件事證明確，被告
    於強制戒治執行完畢釋放後5 年內，再犯本件施用第1 級毒
    品海洛因及第2 級毒品甲基安非他命之犯行均堪認定，應予
    依法論處。
二、核被告甲○○所為，係犯毒品危害防制條例第10條第1 項之
    施用第1 級毒品罪及同條第2 項之施用第2 級毒品罪。被告
    持有第1 級毒品海洛因、第2 級毒品甲基安非他命，既意在
    供己施用，其持有之低度行為應為施用之高度行為所吸收，
    均不另論罪。被告所犯上開2 罪間，犯意各別，顯係另行起
    意，應予分論併罰。爰審酌被告素行不佳，多次漠視法令之
    禁制，恣意濫用毒品，戕害己身，顯無悔改之意，惟於他人
    尚無明顯重大危害，及其犯後坦承犯行，態度良好等一切情
    狀，各量處如主文所示之刑，並定其應執行之刑，以資懲儆
    。
三、扣案之第1 級毒品海洛因2 包（驗餘淨重0.056 公克）、含
    第1 級毒品海洛因殘渣，無法析離之塑膠袋2 個，屬第1 級
    毒品（其內毒品與外袋無法析離完盡，應概認屬查獲之毒品
    ），不問屬何人所有，應依毒品危害防制條例第18條第1 項
    前段之規定併予宣告沒收銷燬之。另扣案之電子磅秤1 台、
    針筒5 支、分裝鏟2 支、分裝袋1 大袋（含袋內之小分裝袋
    20個），為被告所有，且係供其施用第1 級毒品所用之物，
    業據被告於本院審理中供承不諱，爰依刑法第38條第1 項第
    2 款之規定併予宣告沒收。
四、本件經檢察官提起公訴，被告於準備程序中就被訴事實為有
    罪之陳述，經法官告知簡式審判程序之旨，並聽取公訴人、
    被告之意見後，本院合議庭裁定由受命法官獨任進行簡式審
    判程序，併予敘明。
據上論斷，應依刑事訴訟法第273 條之1 第1 項、第299 條第1
項前段，毒品危害防制條例第10條、第18條第1 項前段，刑法第
11條前段、第51條第5 款、第38條第1 項第2 款，判決如主文。
本案經檢察官王家春到庭執行職務。
中    華    民    國    97    年    10    月    21    日
                  刑事第十九庭  法  官  曾正耀
以上正本證明與原本無異。
如不服本判決，應於判決送達後10日內敘明上訴理由，向本院提
出上訴狀。
                                書記官  田世杰
中    華    民    國    97    年    10    月    21    日
附錄論罪科刑依據之法條：
毒品危害防制條例第10條
施用第1級毒品者，處 6 月以上 5 年以下有期徒刑。
施用第2級毒品者，處 3 年以下有期徒刑。


司法院資訊處製作；財團法人民間司法改革基金會備份。
